臺灣臺北地方法院民事判決
110年度訴字第5436號
原      告  蕭惠華  

被      告  熊裕昆  

訴訟代理人  方怡靜律師
上列當事人間債務人異議之訴事件，本院於民國111年1月26日言
詞辯論終結，判決如下：
    主      文
原告之訴駁回。
訴訟費用由原告負擔。
    事實及理由
一、原告主張：被告前向臺北士林地方法院（下稱士林地院）家
    事庭請求被告給付扶養費等事件，經該院以108 年度家親聲
    字第137 號裁定（下稱系爭裁定）命原告給付如附表一裁定
    內容欄所示之內容確定後，原告於110年3月8 日透過電話與
    被告成立和解，約定「整筆先儘快依據能力處理處理完之後
    再開始每個月10,000元，轉帳到相對人（熊裕昆）的郵局帳
    戶；利息不用給付；總金額就依法院判決書上所載明之款項
    金額為準」（下稱系爭和解契約），且原告自110年4月起便
    開始以分期攤還方式，於每月10日左右至少匯款新臺幣（下
    同）10,000元至被告指定之郵局帳戶。詎被告竟持系爭裁定
    為執行名義對原告聲請強制執行，經本院民事執行處以110
    年度司執字第81249 號給付扶養費強制執行事件（下稱系爭
    執行事件）受理在案，惟兩造間既成立系爭和解契約，且原
    告已依約履行，被告聲請強制執行即無理由，原告自得提起
    本件債務人異議之訴，請求撤銷系爭執行事件之強制執行程
    序等語。並聲明：本院110 年度司執字第81249 號給付扶養
    費強制執行事件之強制執行程序應予撤銷。
二、被告則以：原告所提錄音光碟乃未經被告同意之秘密側錄，
    且其內容多有誘導被告之情，應認其提出之錄音光碟及譯文
    無證據能力，不得據為被告不利之認定。又原告提出之錄音
    譯文並未就分期方法、分期金額等分期必要之點為具體討論
　　，實難認兩造間就系爭裁定所命給付之內容達成分期給付之
    合意。再者，縱被告於通話過程曾就債務分期清償及免除利
    息部分為意思表示，然該等意思表示均出於原告誘導所為，
    且被告在歷次通話中，均一再提及原告應按系爭裁定履行，
    顯見被告並無受前述意思表示拘束之意，且為原告所明知，
    是被告所為之債務分期給付及免除利息之意思表示，依民法
    第86條之規定，亦屬無效。此外，110年3月8 日之通話內容
    僅提及如附表一編號1部分，原告主張如附表一編號2、3 部
    分，亦經協議以分期方式給付，顯無可取，更遑論如附表一
    編號2部分之內容，有部分係兩造110年3月8日通話後始發生
    者，更無可能為兩造通話當時之意思表示所及等語置辯，並
    答辯聲明：原告之訴駁回。
三、不爭執事項（見本院卷第194至195頁）
  ㈠被告前向士林地院家事庭請求給付扶養費事件，業經該院以1
    08年度家親聲字第137號裁定（即系爭裁定）：①相對人（
　　即本件原告，下稱原告）應給付聲請人（即本件被告，下稱
    被告）171,634 元，及各期應給原告之金額自各期應給付之
    翌日（即106年9月11日及其後之每月11日）起，至清償日止
　　，按週年利率百分之5計算之利息。②原告應自108年1月1日
    起，至被告死亡之日止，按月於每月10日前給付聲請人扶養
    費10,000元，如一期逾期不履行時，其後之三期喪失期限利
    益。③原告應自108年1月1日起，至130年3 月10日止，按月
    原告於每月10日前給付被告於合作金庫商業銀行信託財產專
    戶（0000-000-000000 ）内，依信託財產淨資產價值年利率
    千分之5 逐日計算之信託管理費。原告就系爭裁定不服提起
    抗告，業經臺灣高等法院以109年度親聲抗字第8號、最高法
    院以110年度台簡抗字第28號裁定駁回，系爭裁定於110 年1
    月21日確定。
  ㈡被告於110年6月28日執系爭裁定，就原告應給付被告①171,
　　634元及各期給付各期應給付之金額自106年9 月11日及其後
    之每月11日起，至清償日止，按週年利率百分之5 計算之利
    息、②330,000元、③16,976 元，向士林地院執行處聲請強制
    執行，該院以無管轄權為由以裁定移並送本院，經本院以11
    0年度司執字第81249號給付扶養費強制執行事件（即系爭執
    行事件）辦理。
  ㈢原告嗣於110年9月4 日向本院聲請停止系爭執行事件之強制
    執行程序，本院於110年9月6日以110年度聲字第431 號裁定
    命原告供擔保後，系爭執行事件之強制執行程序於本件訴訟
    終結前應暫予停止。
　㈣兩造對原告提出之錄音譯文之内容，形式上真正不爭執。
四、得心證之理由：　　
    原告主張兩造間就系爭裁定所命給付之內容，已成立系爭和
    解契約，被告不得持系爭裁定為執行名義聲請強制執行等語
　　，然為被告所否認，並以前揭情詞置辯，是本件之爭點厥為
　　：兩造間就系爭裁定所命給付之內容，是否成立系爭和解契
    約？
　㈠按當事人互相表示意思一致者，無論其為明示或默示，契約
    即為成立；當事人對於必要之點，意思一致，而對於非必要
    之點，未經表示意思者，推定其契約為成立，關於該非必要
    之點，當事人意思不一致時，法院應依其事件之性質定之；
　　稱和解者，謂當事人約定，互相讓步，以終止爭執或防止爭
    執發生之契約；和解有使當事人所拋棄之權利消滅及使當事
    人取得和解契約所訂明權利之效力，民法第153條、第736條
　　、第737 條分別定有明文。準此，當事人締結和解契約，對
    於契約必要之點，即當事人所拋棄之權利消滅及使當事人取
    得和解契約所訂明權利之效力之意思表示必須一致，否則，
    即難謂和解契約業已成立。
　㈡又被告前因原告拒不給付每月扶養費10,000元，及由原告擔
    任信託監察人之合作金庫安養信託專戶之信託管理費，而向
    士林地院請求原告給付已屆期之扶養費及信託管理費共計17
    1,634元暨其利息，及尚未屆期之扶養費、信託管理費，並
    經士林地院以系爭裁定命原告應給付如附表一裁定內容欄所
    示之金額，先予敘明。
  ㈢兩造間就系爭裁定原命給付之內容，並未於110年3月8 日另
    行成立系爭和解契約：
　1.原告固主張兩造間就系爭裁定原命給付之內容，已於110年3
    月8 日另成立系爭和解契約，並提出兩造於110年3月8 日之
    電話錄音及譯文（下稱110年3月8 日系爭譯文，內容如附表
    二所示，參本院卷第9 至13頁、第81至85頁）中標示黃色螢
    光線之對話內容為證。
　2.惟參系爭譯文如附表二編號1 所載「熊：法院已經判下來了
    啦！『要照法院的判決把錢還給我』。還有就是每個月的生活
    費要給我。就是這兩件事。」等語，可見被告明確要求原告
    依系爭裁定之內容為給付，已難謂被告有意與原告另為成立
    和解契約。
　3.嗣兩造於電話對話中幾經折衝，被告始於對話中被動表示願
    放棄利息乙節，此觀兩造系爭譯文如附表二編號2之對話內
    容：「蕭：所以就照上面那個十七萬多少多少…那個金額給
    妳是不是？」、「熊：對啊！那個多少妳就曉得啦！現在我
    們走得就是依照法院的判決，來做事情，所以也沒有甚麼好
    講的啦！那就看那個一、二審裡面的内容、判決是付多少！
    」、「蕭：那妳還要我付利息嗎？」、「熊：不要！不要付
    利息。」、「蕭：不用付利息？」、「熊：對！妳趕快把錢
    給我就好。不用付利息。」等語自明。是以，被告既多次以
    要求原告依系爭裁定之內容為給付而彰其真意，則被告於上
    開對話中之推拖之詞，究有無放棄利息之意思，已非無疑。
　4.再就兩造關於「系爭裁定除利息部分以外之給付」之具體內
    容對話，依系爭譯文如附表二編號4至6所記載：「熊：我沒
    有付過啊！合作金庫我沒有付過帳管費。就是這樣子。妳把
    那個拿出來看，看多少錢？妳就付。」、「熊：先付他所說
    的多少錢！？先付清，法官叫妳先付清，以後再每個月付一
    萬塊錢給我。就是這樣啦！沒有甚麼好說了！」、「熊：等
    妳那個全額的，最多的那個，先付。那個付完了以後，然後
    再開始付生活費。如果妳有辦法四月份給我，那也可以啦！
    妳先把那幾十萬的先給我。先匯到那個郵局裡去。然後再開
    始，從四月份開始每個月五號，匯一萬塊錢到我郵局帳戶。
    就這樣。」等語，可知被告斯時之真意乃：原告應先付清如
    附表一編號1裁定內容欄所示之171,634元，付清後再自110
    年4月起，於每月5日前給付如附表一編號2、3裁定內容欄所
    示之扶養費及信託管理費，並指定被告之郵局帳戶為匯款帳
    戶。且被告就171,634元並無允為分期給付之意思表示，否
    則被告便不會在表示「先付清171,634元後，再開始按月給
    付扶養費、信託管理費」後，要求原告應自通話翌月（即11
    0年4月）起，開始給付扶養費、信託管理費。再觀諸起訴狀
    事實及理由欄所載「整筆先盡快依據能力處理，處理完之後
    再開始每個月10,000元，轉帳到相對人（熊裕昆）的郵局帳
    戶；利息不用給付；總金額就依法院判決書上所載明之款項
    金額為準」等語（見本院卷第7頁），可知原告關於「系爭
    裁定除利息部分以外之給付」之內容，其認知為：171,634
    元先盡快依據能力處理，處理完之後再開始按月支付10,000
    元。
　5.基上，縱認被告以放棄利息而換取原告履行「系爭裁定除利
    息部分以外之給付」，則關於「系爭裁定除利息部分以外之
    給付」之內容，既屬系爭和解契約必要之點，然兩造就此所
    為之意思表示顯未趨於一致，依前揭說明，已難認兩造已於
    110年3月8日成立系爭和解契約。
  ㈣原告固又主張其於系爭和解契約成立後，即持續依自身的能
    力履行至今，且原告在8月收到系爭執行事件通知前，被告
    均未對於其所給付之金額或方式表達不滿，應認兩造間已達
    成和解之合意云云，並提出兩造於110年5月20日之電話錄音
    及譯文（下稱110年5月20日電話譯文，其內容如附表三所示
    ，出處為見院卷第13至15頁、第85至87頁）中標示黃色螢光
    線之對話內容為證。惟兩造關於系爭和解契約之合意果如原
    告所述之「整筆先儘快依據能力處理，處理完之後再開始每
    個月10,000元」，且原告嗣均依約按月匯款11,000元至13,0
    00元不等之金額至被告郵局帳戶，何以被告仍於110年6月28
    日執系爭裁定對原告聲請強制執行？此適足證明兩造關於系
    爭和解契約所為之意思表示並非一致。再觀諸如附表三編號
    2之對話內容，原告向被告提及匯款、分期時，均一再強調
    「我又要工作，又要付房貸，我還要唸書。」、「我現在又
    要唸書，又要還房貸，我自己也要生活啊！」等語，可知被
    告斯時未即向原告請求履行，因係被告體念原告所告稱之生
    活窘迫而暫未予請求之好意施惠行為，尚不能據此逕予推認
    兩造間存有系爭和解契約。
  ㈤原告另主張依兩造於110年9月16日之電話錄音及譯文（下稱1
    10年9月16日電話譯文，見院卷第113至117頁、第149至151
    頁）中，所載之被告對話：「13：55…妳還要有些錢沒給我
    的，妳也要還回來。那妳就慢慢還嘛！對不對？妳給我寄到
    我的存摺薄裡來就可以了…！」、「15：05…先把那個錢，欠
    我的所有錢，全部還給我。慢慢還！還完以後，每個月一萬
    塊…。」、「17：50…一切以法官所做的來做決定。就是先還
    妳沒給我的錢，先幾萬幾萬這樣子慢慢還。就這樣子就好了
    …。」等語，可知被告於110年9月16日所言與兩造在110年3
    月8日合意之內容相同云云。被告固於110年9月16日向被告
    表示得為分期給付，然被告為此表示之原因多端，未必出於
    其曾在110年3月8日向原告允為分期給付之故，是原告執此
    主張兩造於110年3月8日已成立系爭和解契約，亦屬無據。
    更遑論若據此解釋為兩造就「整筆先儘快依據能力處理，處
    理完之後再開始每個月10,000元，轉帳到相對人（熊裕昆）
    的郵局帳戶；利息不用給付；總金額就依法院判決書上所載
    明之款項金額為準」乙節達成合意，將造成被告放棄如附表
    一編號1所示之利息，形成被告單方讓步拋棄權利，原告卻
    無何讓步，甚取得本金部分之期限利益等不公現象，亦難謂
    屬事理之平。
五、綜上所述，兩造間就系爭裁定所命給付之內容，並未於110
    年3月8日成立系爭和解契約，且原告復未提出其他事證以證
    明系爭執行事件尚有其他消滅或妨礙債權人請求之事由，是
    原告依強制執行法第14條第1項之規定（起訴狀誤載為第2項
　　），提起本件債務人異議之訴，請求撤銷系爭執行事件之強
    制執行程序，即無理由，應予駁回。
六、本件事證已臻明確，兩造其餘之攻擊或防禦方法及所提證據
    ，經斟酌後認均不足影響判決之結果，自無逐一論駁之必要
    ，併此敘明。
七、據上論結，本件原告之訴為無理由，依民事訴訟法第78條，
    判決如主文。
中　　華　　民　　國　　111 　年　　3 　　月　　11　　日
                  民事第二庭  法　官　蒲心智
以上正本係照原本作成。
如對本判決上訴，須於判決送達後20日內向本院提出上訴狀。如
委任律師提起上訴者，應一併繳納上訴審裁判費。　　　　　　
中　　華　　民　　國　　111 　年　　3 　　月　　14　　日
                              書記官  潘惠敏 
附表一（新臺幣/元）
編號 裁定內容 聲請執行內容 備註 1 系爭裁定主文欄 第1項： 相對人（即本件原告 ，下同）應給付被告（即本件被告，下同 ）171,634元，及各期應給付之金額自各期應給付之翌日（即106年9月11日及其後之每月11日）起，至清償日止，按週年利率5％計算之利息。 106年9月10日至107年12月31日之扶養費及信託管理費共計171,634元（計算式參民事聲請強制執行狀附表一)，及各期應給付之金額自106年9月11日及其後每月11日起，至清償日止，按週年利率5％計算之利息。 原告主張依系爭協議 ，其就171,634元部分得為分期給付，利息部分則無庸給付，並據此請求撤銷系爭執行事件之執行程序 。 2 系爭裁定主文欄 第2項： 相對人應自108年1月1 日起，至聲請人死亡之日止，按月於每月10日前給付聲請人扶養費10,000元，如一期逾期不履行時，其後之三期喪失期限利益。 108年1月1日起至110年9月10日，共計33期之扶養費330,000元。 原告主張依系爭協議 ，其就330,000元部分得為分期給付，並據此請求撤銷系爭執行事件之執行程序。 3 系爭裁定主文欄 第3項： 相對人應自108 年1 月1 日起，至130 年3 月10日止，按月於每月10日前給付聲請人於合作金庫商業銀行信託財產專戶（59 31-000-000000 ）內 ，依信託財產淨資產價值年利率千分之五逐日計算之信託管理費。 108年1月1日起至110年4月30日間之信託管理費共計16,976元（計算式參民事聲請強制執行狀附表二）。 原告主張依系爭協議 ，其就16,976元部分得為分期給付，並據此請求撤銷系爭執行事件之執行程序。 

附表二
編號 譯文內容 備註 1 熊裕昆（以下略作“熊”）：喂！ 蕭惠華（以下略作“蕭”）：喂！我小惠。 熊：幹嘛？ 蕭：妳甚麼時候要去醫院啊？ 熊：要幹嘛？ 蕭：找妳討論事情啊！ 熊：法院已經判下來了啦！要照法院的判決把錢還給我。還有就是每個月的生活費要給我。就是這兩件事。 蕭：所以我要還妳多少錢？ 熊：妳說呢？ 蕭：妳不是叫我隨便給的嗎？ 熊：甚麼叫隨便給？妳以前每個月都給我一萬塊。 一萬塊入到我那帳戶裡。妳知道我那帳戶號碼？ 蕭：我不知道！ 熊：妳以前不是知道嗎？ 蕭：我之前都是匯那個合作金庫信託帳戶。我之前都是匯那個信託帳戶的啊！那我只知道信託帳戶哦 ！妳不跟我講的話那我只知道信託帳戶哦！ 熊：要匯到郵局的，匯到郵局帳戶。 蕭：我不知道啊。 熊：怎麼會不知道！看一下。我這邊有。 蕭：那總共多少錢？ 總共要匯多少錢？ 熊：妳欠我多少錢嫩？ 蕭：妳不是叫我隨便給的嗎？每個月。 熊：我沒有叫妳隨便給啊！沒有講過這種話啊！ 蕭：所以確實多少錢？ 熊：確實要看那個法院那個公文啦！現在要看法院那個公文吶！一、二審裡面有，看多少錢啦！妳要先把那一部份先匯來給我，然後，以後就是每個月五號，匯一萬塊錢的生活費給我。 蕭：上面就是沒有總金額啊！所以才要找妳討論！ 我要問妳總金額是多少啊？確定下來啊！總金額？ 熊：總金額在那個法院的單子上他就有寫啊？他有寫啊！寫多少錢啊！一、二審上面有寫啊！ 蕭：上面沒有總金額啊！？ 熊：上面有啊！他有寫多少錢吶！他有寫是十七萬多少啦！ 蕭：那我就給妳十七萬哦！ 熊：妳要先看法院給妳的那個單子啊！照那個單子來付就對啦！ 蕭：所以我要跟妳確認是多少，妳說是十七萬，所以我就照這十七萬金額給妳哦！ 熊：沒有！不是十七萬啦！ 蕭：那是多少呢？ 熊：那妳要看法院寄來那個單子啦！法院寄來的那個單子上面有寫多少錢？說把那個多的錢先付掉， 然後再開始恢復正常，每個月五號，一萬塊錢。 蕭：所以是多少錢要先付掉？ 熊：嗄？ 蕭：多少錢要先付掉？ 熊：就是十幾萬的那個啊！十幾萬的那個啊！一審、二審不是有單子寄給妳嗎？我這邊也有啊！ 蕭：對啊！所以我要跟妳確定金額啊！是多少？十七萬，是不是？  2 熊：這個錢是法院裡面決定的啦！多少錢！妳要把那個一、二審的那個拿出來看啦！要拿出來看他那個上面有寫啦！那很清楚啦！ 蕭：所以就照上面那個十七萬多少多少...那個金額給妳是不是？ 熊：對啊！那個多少妳就曉得啦！現在我們走得就是依照法院的判決，來做事情，所以也沒有甚麼好講的啦！那就看那個一、二審裡面的内容、判決是付多少！ 蕭：那妳還要我付利息嗎？ 熊：不要！不要付利息。 蕭：不用付利息？ 熊：對！妳趕快把錢給我就好。不用付利息。 蕭：哦！那錢是要給妳多少？妳給我一個數字！ 熊：數字就看那個... 蕭：就十七萬多少多少...那個數字嗎？ 熊：對！對！對！ 蕭：然後呢？從這個月開始...? 熊：先還那一筆啦！ 蕭：那一筆是十七萬多少多少那一筆嗎？ 熊：對呀！ 蕭：好！然後呢？每個月...? 熊：妳那個付完了以後，就每個月付一萬塊。一萬塊，就照法院那個流程來做。 蕭：每月付一萬塊。 標示黃色螢光線部分 3 熊：五號… 蕭：十號… 熊：每個月五號 蕭：十號以前 熊：就這樣，就這麼簡單啦！沒有甚麼好講的。現在有東西在妳面前，妳打開來看。我們現在就是照著講得來做啊。 蕭：那十七萬是甚麼？ 熊：我就叫妳看法院那個判決書啊！ 蕭：還有每個月信託帳戶的帳管費！ 熊：那帳管費也不是我在付。那管理費也不是我在付。是妳在付，是嗎？ 蕭：帳管費是看實際金額多少？就付多少。是不是？ 熊：我不懂這個啦！合作金庫那個我不懂啦！現在我跟妳講這些就是按照法律來做啦！一切以法律所講的來做啦！  4 蕭：所以帳管費我就是實際金額多少我就付多少帳管費！ 熊：我沒有付過啊！合作金庫我沒有付過帳管費。就是這樣子。妳把那個拿出來看，看多少錢？妳就付。 標示黃色螢光線部分 5 熊：先付他所說的多少錢！？先付清，法官叫妳先付清，以後再每個月付一萬塊錢給我。就是這樣啦！沒有甚麼好說了！ 蕭：那每個月的從四月份開始付嗎？ 熊：嗄？  6 蕭：每個月的啊，每個月一萬從四月開始付？ 熊：等妳那個全額的，最多的那個，先付。那個付完了以後，然後再開始付生活費。如果妳有辦法四月份給我，那也可以啦！妳先把那幾十萬的先給我。先匯到那個郵局裡去。然後再開始，從四月份開始每個月五號，匯一萬塊錢到我郵局帳戶。就這樣。 蕭：好！那我先處理前面的。 熊：對！先處理前面的。 標示黃色螢光線部分 7 熊：反正妳就該我的就還給我就對了！  8 蕭：那時候我幫妳找房子簽約一年，還要我再付？第一年那個妳要出耶！ 熊：我又沒有要去住！我又沒有住！ 蕭：是妳教我去找的！妳教我去找的！妳根本都站不起來。妳根本沒辦法走，所以妳教我去找房子。我幫妳找了房子了，至少第一年妳要付吧！ 熊：我要妳退掉妳不退呀！ 蕭：約已經簽了！ 熊：約要退掉啊！ 蕭：約簽一年，第一年妳要付啊！第一年啊！ 熊：妳已經付了，那還要講甚麼！我根本沒有去住過。 蕭：是妳教我去找的！所以我去找了、也簽了約、妳也同意的。 妳也進去住過了！所以第一年妳要付的！ 熊：我沒住！我一天都沒有住。我晚上到那裡… 蕭：哦！妳現在自己講的哦！所以妳有住進去的啊！半天也算是住進去啊！ 熊：我沒又住進去啊！我只是看啊！我沒有進去住啊！妳怎麼可以說我住了一天！ 蕭：是妳叫我去講的、是妳叫我去找的！ 熊：那那個房子我叫妳退掉，妳不退啊！我沒有住啊！ 蕭：簽一年的約啊！ 熊：一年的約已經到啦！把房子退掉啊。 蕭：對啊！所以說第一年妳要付啊！ 熊：我為甚麼要付！ 蕭：我這樣子講好了！妳不付的話，以後都不會有人再幫妳！ 熊：這跟那個兩碼子事啊！ 蕭：以後的日子還很長！妳覺得妳如果是這樣子做人的話，要這樣子來坑我的話，妳要這樣子來做人的話，以後不會有人再幫妳！我可以這樣講，妳如果要這樣子賴給我，妳賴給我沒關係，但是我要跟妳講，以後不會有人再幫妳了！ 熊：反正我們這個就照著法律來走，其它的我就不講了！ 蕭：照法律做事！那妳有良心嗎？妳有沒有良心啊？ 熊：好啦！就這樣。沒甚麼好講的！該講我都講了。 蕭：我也講了！妳如果要這樣子的話，以後不會再幫妳了！ 沒有人會再幫妳了！應該第一年妳要付，因為是妳教我去找的（房子）！ 熊：反正我沒有住，我就不要付啊！那我掛電話了！ 蕭：那就算了！  

附表三
編號 譯文內容 備註  熊：喂！ 蕭：喂！ 熊：我跟妳講哦！妳聽到哦！那關於妳房子的事情吶，不是小玲的意見，是我的同學給我提醒，叫我跟妳講的，完全跟妳妹妹沒有關係，吼，不要把她算在裡面，這樣子，我又要被她罵了，她現在罵我是叛徒哦，就是專門打小報告的，所以那個房子不是她的意思，她完全沒有管這件事情，是我同學跟我講的，他說要跟妳女兒講，要好好的保住那楝房子，因為是妳女兒辛苦賺來的錢去買的那棟房子，他說一定要好好的保守到，保住，不要讓人家拿走 ，所以要很堅強的撐下去，懂嗎？妳心情還好吧？有沒有受到影響？嗯？ 蕭：受什麼影響？ 熊：受這件事情的影響啊！ 蕭：什麼事情？ 熊：你還是沒有睡醒，房子的事情啦！ 蕭：房子有什麼事情？ 熊：怕會被人家來把你查封啊！ 蕭：誰會來查封？ 熊：有人啊！ 蕭：誰呀？ 熊：那我就不知道啦！ 蕭：是妳嗎？ 熊：我不會，我沒有這麼貪心，我要體諒妳的辛苦 ，因為那是妳辛辛苦苦所買下的房子，現在價值又那麼高，不可以把它弄掉，要留著，即使妳要另外買一間，妳如果有錢可以再買一間，放著增值、放著賺錢。妳現在這間絕對不能勤用，絕對絕對不能放棄，無論如何再怎麼齦難，妳都要把它守住，聽到媽媽跟妳講的話沒有？好，我對妳這件事情，我很焦急啊！我很難過！因為我把事情全部講給妳聽之後，小玲知道了，她會罵我，妳知道嗎？所以我們就是講了就算了，不要再去增添其他的麻煩！所以我就請妳幫幫忙，我在家裡面也沒有什麼地位，因為她們兩個會攻擊我！就是用妳房子的事情來攻擊我，這個事情是因為我同學的關係我才知道，小玲完全不知道，不能讓她知道，否則她要把家裡翻過來，她的脾氣太壞了。 蕭：妳同學是誰？ 熊：同學是我以前的鄰居啊！我以前初中的同學啊！ 蕭：誰？ 熊：就是那個王阿姨呀，記得嗎？ 蕭：幫我做保是不是？那時候，是她嗎？ 熊：現在她要認識你的王阿姨啊！ 蕭：王什麼？ 熊：王玉玲啊！ 翁：哦～～～！ 熊：他給我提出來這個情形，要不然我還是不知道 。她說妳沒想到這一點嗎？我說我不知道耶，我說我完全不懂耶！她說我就跟妳講，她說現在已經走到這個地步了，她說你叫你女兒要，怎麼樣都要保住她現在的房子，她就這樣子跟我講，她就沒有再講別的，然後其他利害關係，叫妳女兒好好的想清楚，不要糊里糊塗，同時也不要去傷害任何人，就是房子的事情來做主題，不要牽扯到人的身上，懂嗎？就是這樣。 蕭：牽扯到誰？ 熊：牽扯到你妹妹啊！ 蕭：為什麼要跟她有關係？ 熊：就是不要跟她有關係啊！所以才不讓她知道啊 ！她現在連我打電話給妳，她都不准啦！ 蕭：她有什麼資格說不准？ 熊：唉！那妳就先不要管這些，到時家裡會很亂的啊！現在已經很亂的啦！ 06:05 蕭：那你去刷存摺本了嗎？ 熊：嗯？ 蕭：這個月的啊！這個月的錢啊！ 熊：還沒有去刷啦！還沒去刷！  2 蕭：反正是照我們三月份談過之後，四月份就開始匯錢啦！匯12500啊！ 熊：我看到了。 蕭：這個月匯12400啊！ 熊：我還沒看到本子啊！ 蕭：還有訴訟費三千也匯了啊！就是照我們三月份講的啊！我又要工作，又要付房貸，我還要唸書。 熊：好！謝謝你啊！ 蕭：對啊！所以我就慢慢還給你啊！ 熊：謝謝！ 蕭：分期還給你嘛！OK嘛？ 熊：嗯！ 06:50 熊：聽說還有一筆40多萬的，是嗎？ 蕭：我就分期還給你啊！我現在又要唸書，又要還房貸，我自己也要生活啊！ 熊：嗯嗯嗯… 蕭：是不是？ 熊：嗯嗯嗯，我知道！ 蕭：我就慢慢還給你，OK嗎？ 熊：好！謝謝！ 標示黃色螢光線部分 3 熊：那以後我就希望妳能夠在這件事情上，就是說以事情來談，不要去攻擊人身啦！ 蕭：攻擊誰？ 熊：就攻擊我們家裡的人啊！ 蕭：為什麼要攻擊你們家裡的人？ 熊：自己家裡的人，就是你的敵人啊！聖經上這樣教導啊，家裡的人就是你的敵人，所以你要小心！我現在是以聖經來支持我，要不然過不下去，因為我的身體關係，要一個月差不多都在關渡醫院啦！都在跑，都在看診，都在復健。 蕭：你什麼時候要去復健？ 熊：要等下個月啦，現在都在疫情當中，都關的，沒有上班，老師叫我六月份再去復健啊！就這樣啊 ！所以我現在時間都在醫院，要不然就是在教會，在家裡的時間比較少，都往外跑，在家裡面很悶啦 ！氣氛不好，所以我往外跑，然後叫醫生幫我看病 ，所以我現在身上帶很多的病，要吃藥，又要交通費，又要醫藥費，還有紙尿褲的錢。還有看復健…這些都是。現在奶粉，都是吃腎臟的奶粉，請醫生開的，因為我現在腎臟不好，所以就吃那個奶粉，那奶粉很貴，所以銷耗量就很大，就沒有辦法。 蕭：妳腎臟怎樣？ 熊：等下個月15號時候，我要回醫院去，看檢查報告。6月1號我要去抽血，然後6月15號看報告，看它的功能有沒有再往上升，只要不掉下來就可以了 ，醫生已經跟我講，同時現在還有很多東西，我都不能吃，所以就很麻煩。